【裁判字號】    97,毒抗,70
【裁判日期】    970717
【裁判案由】    聲請觀察勒戒
【裁判全文】
臺灣高等法院高雄分院刑事裁定          97年度毒抗字第70號
    抗  告  人
    即  被  告  甲○○
上列抗告人因聲請觀察勒戒案件，不服臺灣屏東地方法院中華民
國97年6 月3 日裁定（97年度毒聲字第200 號），提起抗告，本
院裁定如下：
    主  文
抗告駁回。
    理  由
一、本件抗告意旨略以：抗告人即被告甲○○坦承錯誤，犯後態
    度良好，顯有悔過誠意，且負起家庭經濟重擔，如抗告人入
    勒戒所勒戒，家中經濟恐發生危機，並有年邁父母親生活起
    居無人照顧，參以在該案裁定勒戒處分前，抗告人即自行前
    往屏東縣東港鎮安泰醫院引用美沙酮戒毒，現仍持續治療中
    ，為此請求准予暫時延後判決，並為緩刑之宣告，使抗告人
    有改過自新機會，為此提起抗告云云。
二、按犯毒品危害防制條例第10條之罪者，檢察官應聲請法院裁
    定，令被告入勒戒處所觀察、勒戒，其期間不得逾2 月。觀
    察、勒戒後，檢察官依據勒戒處所之陳報，認受觀察、勒戒
    人無繼續施用毒品傾向者，應即釋放，並為不起訴之處分或
    不付審理之裁定；認受觀察、勒戒人有繼續施用毒品傾向者
    ，檢察官應聲請法院裁定令入戒治處所強制戒治，其期間為
    6 個月以上，至無繼續強制戒治之必要為止。但最長不得逾
    1 年。依前項規定為觀察、勒戒或強制戒治執行完畢釋放後
    ，5 年後再犯第10條之罪者，適用本條前2 項之規定，毒品
    危害防制條例第20條第1 項、第2 項、第3 項分別定有明文
    。
三、原裁定略以：被告甲○○前經台灣屏東地方法院檢察署以90
    年度戒毒偵字第185 號為不起訴處分後，其於前次強制戒治
    執行完畢後5 年後，復基於施用第一級、第二級毒品之犯意
    ，自民國97年4 月18日12時許，在屏東縣林邊鄉○○村○○
    路41號其住處房間內，非法施用第一級毒品海洛因1 次；於
    97年4 月19日21時許，在上開同一住處房間內，非法施用第
    二級毒品甲基安非他命1 次，嗣於同年月20日19時50分許，
    在屏東縣林邊鄉○○路林邊國中為警盤查時，查獲被告持有
    供施用之甲基安非他命1 包（毛重0.3 公克），並有尿液檢
    驗報告1 紙附卷可稽，檢察官依毒品危害防制條例第20條第
    1 項及觀察勒戒處分執行條例第3 條第1 項、第2 項，聲請
    裁定將被告送勒戒處所觀察勒戒，經核並無不合。
四、經查：抗告人前經台灣屏東地方法院檢察署於90年6 月10日
    以90年度戒毒偵字第185 號為不起訴處分，其於前次強制戒
    治執行完畢後5 年後，復於97年4 月18日、19日分別施用第
    一級、第二級毒品，且經警採尿檢驗結果，確呈嗎啡及甲基
    安非他命陽性反應，有台灣檢驗科技股份有限公司濫用藥物
    尿液檢驗報告1 份在偵查卷足憑，可見抗告人確實有於前次
    強制戒治執行完畢後5 年後，施用第一級、第二級毒品之犯
    行無誤。故原審裁定依檢察官之聲請，裁定將被告送勒戒處
    所觀察勒戒，經核並無違誤。抗告人抗告意旨，以家庭因素
    及已至醫院戒毒為由提起抗告，並無理由，應予駁回。
四、據上論結，應依刑事訴訟法第412 條，裁定如主文。
中    華    民    國    97    年    7     月    17    日
                  刑事第二庭  審判長法  官  林正雄
                                    法  官  陳啟造
                                    法  官  黃壽燕
以上正本證明與原本無異。
不得再抗告。
中    華    民    國    97    年    7     月    17    日
                                    書記官  梁雅華


司法院資訊處製作；財團法人民間司法改革基金會備份。
